【裁判字號】    99,訴,403
【裁判日期】    990519
【裁判案由】    違反槍砲彈藥刀械管制條例
【裁判全文】
臺灣臺中地方法院刑事判決               99年度訴字第403號
公  訴  人  台灣台中地方法院檢察署檢察官
被      告  甲○○
選任辯護人  洪錫欽律師
上列被告因違反槍砲彈藥刀械管制條例案件，經檢察官提起公訴
（98年度偵字第28421號），本院判決如下：
    主    文
甲○○未經許可，持有可發射子彈具有殺傷力之改造手槍，處有
期徒刑參年，併科罰金新台幣參萬元，罰金如易服勞役，以新台
幣壹仟元折算壹日。扣案之仿BERETTA廠84型半自動手槍製造，
換裝土造金屬槍管而成之改造手槍壹支（含彈匣壹個，槍枝管制
編號00000000000號）沒收。
    犯罪事實
一、甲○○明知具有殺傷力之改造手槍及子彈，係槍砲彈藥刀械
    管制條例所列管之物品，非經許可不得持有，竟於民國96年
    2月間某日（農曆年後），經由網路與賣方聯絡後，在台中
    市第一廣場前，以新台幣4萬多元之價格，向不詳年籍、姓
    名之成年人購買仿BERETTA廠84型半自動手槍製造，換裝土
    造金屬槍管而成，擊發功能正常，可供擊發適用子彈使用，
    具有殺傷力之改造手槍3枝（各含彈匣1個，槍枝管制編號00
    00000000、0000000000、0000000000號）、非制式子彈22顆
    （另1顆無法擊發，不具殺傷力），即未經許可，無故持有
    之。其後於96年9月4日凌晨，因案外人韓進興與姜志豪、陳
    顗民等人發生口角爭執而向甲○○求援，甲○○遂持前開槍
    枝管制編號0000000000號之改造手槍1支（含彈匣1個，下稱
    A槍）、非制式子彈1顆，至台中市○區○○路與國光路口之
    「北基加油站」支援韓進興，由韓進興持槍朝天空射擊1槍
    ，旋於同日為警查獲，經警於同日15時30分許，通知甲○○
    主動投案，並帶同員警前往台中市○○○路與公館路口之變
    電箱內，起出A槍（甲○○此部分犯共同未經許可持有可發
    射子彈具有殺傷力之改造手槍罪，業經本院96年度訴字第40
    26號判處有期徒刑2年，併科罰金新台幣3萬元，罰金如易服
    勞役，以新台幣1000元折算壹日，緩刑5年，緩刑期間付保
    護管束，並向公庫支付新台幣10萬元確定）。詎甲○○因前
    開為警查獲而喪失A槍之持有狀態後，復另基於持有可發射
    子彈具有殺傷力之改造手槍及子彈之犯意，繼續持有前開槍
    枝管制編號0000000000號、0000000000號改造手槍2支（各
    含彈匣1個）及非制式子彈21顆，再於98年3月4日上午9時45
    分許，為警循線在台中市○區○○街99號2樓之5其租屋處查
    獲，扣得前開槍枝管制編號0000000000號改造手槍1支（含
    彈匣1個，下稱B槍）及非制式子彈15顆（甲○○此部分犯未
    經許可持有可發射子彈具有殺傷力之改造手槍罪，業經台灣
    高等法院台中分院98年度上訴字第1944號判處有期徒刑3年2
    月，併科罰金新台幣3萬元，罰金如易服勞役，以新台幣100
    0元折算壹日，尚未確定）。乃甲○○因前開為警查獲而喪
    失B槍及非制式子彈15顆之持有狀態後，仍另基於持有可發
    射子彈具有殺傷力之改造手槍及子彈之犯意，繼續持有前開
    槍枝管制編號0000000000號改造手槍1支（含彈匣1個）及非
    制式子彈6顆。嗣甲○○為防身之用，將該改造手槍（含彈
    匣1個）及非制式子彈6顆，暨無法擊發不具殺傷力之非制式
    子彈1顆，放置其所有車牌號碼A2-5066號自小客車內，於98
    年10月24日凌晨，在台中縣大里市○○路與永隆路口之「阿
    拉丁KTV店」，將該自用小客車借予不知情之劉士農（已另
    經檢察官為不起訴處分）使用，劉士農於同日凌晨3時許，
    駕駛該自小客車行經台中市○區○○○路與南屯路口時，因
    違規闖紅燈，為警攔檢並扣得前開槍枝管制編號0000000000
    號改造手槍1支（含彈匣1個）及非制式子彈6顆，而查悉上
    情。
二、案經台中市警察局移送台灣台中地方法院檢察署檢察官偵查
    起訴。
    理    由
一、按被告以外之人於偵查中向檢察官所為之陳述，除顯有不可
    信之情況者外，得為證據，刑事訴訟法第159條之1第2項定
    有明文。本案證人劉士農、羅建忠於偵查中之具結證述，被
    告甲○○及其辯護人在本院審理時均表示無意見，並未主張
    有何顯不可信之情況，且查無檢察官就各該偵查訊問之實施
    ，有何違反相關規定之暇疵，亦無證據證明各該證人於偵查
    中所述有何遭受強暴、脅迫、詐欺、利誘等外力干擾之情形
    ，或影響其心理狀況致妨礙其自由陳述等顯不可信之情況，
    本院認均得作為證據使用。
二、上揭犯罪事實，業據被告甲○○坦承不諱，並經證人即向被
    告借用A2-5066號自小客車之劉士農、證人即查獲員警羅建
    忠於偵查中證述無訛，復有查獲之前開槍枝管制編號000000
    0000號改造手槍1支（含彈匣1個）、非制式子彈6顆，及本
    院96年度訴字第4026號、98年度訴字第1717號刑事判決附卷
    可稽。而為警查獲之前開槍、彈經送內政部警政署刑事警察
    局鑑定結果，改造手槍1支認係仿BERETTA廠84型半自動手槍
    製造，換裝土造金屬槍管而成，擊發功能正常，可供擊發適
    用子彈使用，具有殺傷力，另非制式子彈6顆係由金屬彈殼
    組合直徑8﹒9±0﹒5㎜金屬彈頭而成，均具殺傷力等情，亦
    有該局98年11月11日刑鑑字第0980150721號鑑驗書，及99年
    3月11日刑鑑字第0990023059號函在卷佐憑，足徵被告之自
    白供述與事實相符，本件事證明確，被告上揭持有具殺傷力
    之改造手槍1支及非制式子彈6顆之犯行堪予認定。
三、核被告所為，係犯槍砲彈藥刀械管制條例第8條第4項之未經
    許可持有可發射子彈具有殺傷力之改造手槍罪及同條例第12
    條第4項之未經許可持有子彈罪。被告未經許可，同時持有
    可發射子彈具有殺傷力之改造手槍1支及非制式子彈6顆，觸
    犯上揭二罪名，為想像競合犯，應從一重之未經許可持有可
    發射子彈具有殺傷力之改造手槍罪處斷。又刑法第56條有關
    連續犯之規定，業經於95年7月1日修正刪除，而未經許可持
    有槍彈，其持有之繼續為行為之繼續，亦即一經持有罪已成
    立，僅其完結須繼續至持有行為終了時為止，被告於96年2
    月間某日（農曆年後），經由網路聯絡在台中市第一廣場前
    ，購得A槍、B槍、本案查獲改造手槍及非制式子彈22顆後，
    未經許可無故持有，即成立未經許可持有可發射子彈具有殺
    傷力之改造手槍罪及未經許可持有子彈罪，嗣於96年9月4日
    為警查獲而喪失A槍之持有狀態後，其繼續持有B槍、本案查
    獲改造手槍及非制式子彈21顆，及於98年3月4日為警查獲而
    喪失B槍及非制式子彈15顆之持有狀態後，繼續持有本案查
    獲改造手槍及非制式子彈6顆，均係重新基於持有可發射子
    彈具有殺傷力之改造手槍及子彈之犯意為之，其先後三階段
    持有改造手槍及非制式子彈之數量不同，第二階段持有改造
    手槍、非制式子彈之犯意及行為，已於第二次為警查獲時中
    斷，難認本案持有改造手槍、非制式子彈犯行，與本案查獲
    前之持有部分有裁判上一罪或單純一罪關係。再被告於第二
    次為警查獲時，未將本案查獲之改造手槍及非制式子彈併繳
    交警方，心態可議，且未經許可無故持有具殺傷力之槍彈，
    原即對於社會治安構成潛在威脅，情節非屬輕微，犯罪情狀
    顯無可憫恕之情形，並無適用刑法第59條規定酌減其刑之餘
    地，併予說明。爰審酌被告年紀尚輕，於一併購得前開改造
    手槍及非制式子彈之前，無不良前科紀錄（見卷附台灣高等
    法院被告前案紀錄表），本案被告雖僅繼續持有第二次為警
    查獲剩餘之改造手槍1支、非制式子彈6顆，亦未持之從事其
    他不法犯行，但對社會治安及他人生命財產仍構成潛在威脅
    ，且未於第二次為警查獲時併繳交警方，心態可議，事後坦
    承上情，態度良好，及其犯罪動機、目的、手段等一切情狀
    ，處以如主文所示之刑，並就罰金部分諭知易服勞役之折算
    標準。本院考量本案被告所持有之改造手槍1支、制式子彈6
    顆，均係被告於96年2月間同時購得而繼續持有，被告於持
    有期間未曾持之從事不法犯行，且其第一、二次為警查獲部
    分均另經判處罪刑，認本案部分量處有期徒刑3年，併科罰
    金新台幣3萬元，已足資警惕，檢察官求刑有期徒刑5年，併
    科罰金新台幣6萬元，稍嫌過重。扣案之仿BERE TA廠84型半
    自動手槍製造，換裝土造金屬槍管而成之改造手槍1支（含
    彈匣1個，槍枝管制編號00000000000號），係違禁物，應依
    刑法第38條第1項第1款規定宣告沒收；至其餘扣案非制式子
    彈6顆，皆因鑑定試射擊發僅餘彈殼，已失子彈外形及功能
    ，不具違禁性，爰不予諭知沒收。另公訴意旨認為被告同時
    為警查獲持有具殺傷力之非制式子彈1顆部分，經本院送請
    內政部警政署刑事警察局鑑定試射結果，無法擊發，不具殺
    傷力，有該局99年3月11日刑鑑字第0990023059號函在卷佐
    憑，此部分尚不能令負未經許可持有子彈罪責，而檢察官認
    被告此部分行為與其前開未經許可無故持有改造手槍1支及
    非制式子彈6顆，經本院論罪科刑部分，有持有子彈之單純
    一罪及與持有改造手槍之想像競合犯裁判上一罪關係，故不
    另為無罪之諭知。
據上論斷，應依刑事訴訟法第299條第1項前段，槍砲彈藥刀械管
制條例第8條第4項、第12條第4項，刑法第11條前段、第55條、
第42條第3項、第38條第1項第1款，判決如主文。
本案經檢察官乙○○到庭執行職務。
中    華    民    國     99    年    5    月    19    日
                  刑事第二庭   審判長法  官  曾佩琦
                                     法  官  郭德進
                                     法  官  鍾堯航
以上正本證明與原本無異。
如不服本判決應於收受判決後10日內向本院提出上訴書狀，並應
敘述具體理由；其未敘述上訴理由者，應於上訴期間屆滿後20日
內向本院補提理由書（均須按他造當事人之人數附繕本）「切勿
逕送上級法院」。
                                     書記官  吳淑願
中    華    民    國     99    年    5    月    19    日
附錄論罪科刑法條
槍砲彈藥刀械管制條例第8條第4項：
未經許可，持有、寄藏或意圖販賣而陳列第一項所列槍枝者，處
三年以上十年以下有期徒刑，併科新台幣七百萬元以下罰金。
槍砲彈藥刀械管制條例第12條第4項：
未經許可，持有、寄藏或意圖販賣而陳列子彈者，處五年以下有
期徒刑，併科新台幣三百萬元以下罰金。

司法院資訊處製作；財團法人民間司法改革基金會備份。
